【裁判字號】    98,上訴,1085
【裁判日期】    981202
【裁判案由】    毒品危害防制條例
【裁判全文】
臺灣高等法院臺南分院刑事判決  九十八年度上訴字第一０八五號
上訴人  臺灣臺南地方法院檢察署檢察官
上訴人
即被告  乙○○
指定辯護人  本院公設辯護人 丙○○
被告  甲○○
選任辯護人  林怡靖律師
上列上訴人因被告毒品危害防制條例案件，不服臺灣臺南地方法
院九十八年度訴字第六三五號中華民國九十八年八月十八日第一
審判決（起訴案號：臺灣臺南地方法院檢察署九十八年度毒偵字
第三八四號），提起上訴，本院判決如下：
    主    文
原判決撤銷。
甲○○所犯如附表一所示之販賣第一級毒品，貳拾貳罪，各處有
期徒刑肆年。扣案之海洛因肆拾陸包（驗後淨重拾貳點壹伍公克
），沒收銷燬之；外包裝（總重拾肆點伍捌公克）、塑膠吸管壹
支、帳冊壹本、帳冊伍張、電子磅秤壹台、行動電話支（含門
號0000000000、0000000000、00000
00000之ＳＩＭ卡各壹枚）、夾鍊袋伍包，均沒收；未扣案
之行動電話貳支（含門號0000000000、000000
0000之ＳＩＭ卡各壹枚），均沒收，如全部或一部不能沒收
時，應追徵其價額；其各次販賣第一級毒品所得如附表一所示之
金額均沒收，如全部或一部不能沒收時，以其財產抵償之。應執
行有期徒刑陸年。扣案之海洛因肆拾陸包（驗後淨重拾貳點壹伍
公克），沒收銷燬之；外包裝（總重拾肆點伍捌公克）、塑膠吸
管壹支、帳冊壹本、帳冊伍張、電子磅秤壹台、行動電話支（
含門號0000000000、0000000000、000
0000000之ＳＩＭ卡各壹枚）、夾鍊袋伍包，均沒收；未
扣案之行動電話貳支（含門號0000000000、0000
000000之ＳＩＭ卡各壹枚），均沒收，如全部或一部不能
沒收時，應追徵其價額；販賣第一級毒品所得合計新臺幣貳拾肆
萬仟元均沒收，如全部或一部不能沒收時，以其財產抵償之。
乙○○所犯如附表二所示之販賣第一級毒品，拾罪，均累犯，各
處有期徒刑捌年。扣案之行動電話貳支（含門號0000000
000、0000000000之ＳＩＭ卡各壹枚），均沒收；
各次販賣第一級毒品所得如附表二所示之金額均沒收（其中編號
１０應與黃冠霖連帶沒收），如全部或一部不能沒收時，以其財產
抵償之。又所犯如附表三所示之販賣第二級毒品，肆罪，均累犯
，各處有期徒刑肆年。扣案之行動電話貳支（含門號00000
00000、0000000000之ＳＩＭ卡各壹枚），均沒
收；販賣第二級毒品所得如附表三號所示之金額均沒收（其中編
號１應與黃冠霖連帶沒收），如全部或一部不能沒收時，以其財
產抵償之。又犯施用第二級毒品壹罪，累犯，處有期徒刑肆月。
應執行有期徒刑拾年。扣案之行動電話貳支（含門號00000
00000、0000000000之ＳＩＭ卡各壹枚）均沒收
；販賣第一、二級毒品所得合計新台幣萬零肆佰元均沒收（其
中附表二編號１０、附表三編號１應與黃冠霖連帶沒收），如全部
或一部不能沒收時，以其財產抵償之。
    事    實
一、甲○○（綽號「南區仔」、「阿如」）明知海洛因係毒品危
    害防制條例第二條第二項第一款規定之第一級毒品，未經許
    可，依法不得持有、販賣。竟基於販賣海洛因之營利犯意，
    自民國（下同）九十七年八（起訴書誤載為九月）間至九十
    七年十二月間，分別販賣海洛因予鄭朝仁、陳信和、洪超群
    、陳儀帆、陳慶良、乙○○等人。販賣交易毒品之方式為：
    由上開購毒者撥打甲○○所持用之「0000000000」、「0000
    000000」、「0000000000」、「0000000000」、「00000000
    00」等行動電話予甲○○，聯絡交易毒品之數量及地點，雙
    方依彼此間之交易習慣，直接說明交易之金額數量，或以「
    借錢」、訂「壽司」、「便當」、「滷肉飯」等術語約定交
    易內容後，甲○○即駕駛白色豐田牌、車號3995—UV號自小
    客車，前往約定地點交付毒品並收取價金（販賣海洛因之對
    象、次數、時間、地點、金額，詳如附表一所示）。嗣經警
    於九十八年一月六日持法院核發搜索票，至甲○○位在臺南
    縣永康市○○○路二六六巷十六號五樓之三住處搜索，扣得
    其所有海洛因四十六包（合計驗後淨重十二．一五公克，空
    包裝總重十四．五八公克）、塑膠吸管一支、帳冊一本、帳
    冊五張、電子磅秤一台、行動電話三支（分別為LG牌門號00
    00000000、NOKIA牌門號0000000000、NOKIA牌門號00000000
    00，均含SIM卡各一枚）、夾鍊袋五包（一大四小）、現金
    新台幣（下同）16400元、類似甲基麻黃素二包等物品（另
    扣得門號0000000000之行動電話及現金十七萬元，為案外人
    許榮真所有，與本案無涉），而查獲上情。
二、乙○○前於九十年間因施用毒品案件，經臺灣臺南地方法院
    先後以九十年度毒聲字第一四一五號、九十年度毒聲字第二
    二四五號裁定送觀察勒戒、強制戒治，於九十一年八月二十
    九日停止戒治處分而釋放，並以九十年度南簡字第七八０號
    判處有期徒刑四月確定，於九十二年五月十二日執行完畢出
    監。又於九十四年間因違反藥事法、施用毒品等案件，分別
    經本院九十四年度重上更(二)字第二八五號、臺灣臺南地方
    法院九十四年度簡上字第一二一號判處有期徒刑十月、六月
    確定。復於九十五年間因施用毒品案件，經臺灣臺南地方法
    院九十五年度訴字第八四一號判處有期徒刑八月、九月，定
    執行刑一年四月（後經減刑為四月、四月十五日），上開各
    罪接續執行，於九十六年九月二十四日縮短刑期執行完畢出
    監。猶不知悔改，明知海洛因、甲基安非他命係毒品危害防
    制條例第二條第二項第一款、第二款規定之第一級、第二級
    毒品，未經許可，依法不得持有、販賣。竟意圖營利，單獨
    基於販賣第一級毒品海洛因之犯意，販賣海洛因予周福鵬、
    葉耿宏、邵裕明、王昶富、陳志豪等人（販賣之時間、地點
    、金額詳如附表二編號１至９所示）；復與黃冠霖（涉嫌販
    賣毒品部分，另案由臺灣臺南地方法院檢察署偵辦中），共
    同基於販賣第一級毒品海洛因牟利之犯意，販賣海洛因予綽
    號「寶哥」之男子（販賣之次數、時間、地點、金額、方式
    ，詳如附表二編號１０所示）。另與黃冠霖（此部分犯行亦另
    由臺灣臺南地方法院檢察署偵辦中），共同基於販賣第二級
    毒品甲基安非他命牟利之故意，販賣甲基安非他命予綽號「
    檸檬」之男子一次（販賣之時間、地點、金額、方式，詳如
    附表三編號１所示）；復單獨基於販賣第二級毒品甲基安非
    他命圖利之犯意，販賣甲基安非他命予黃冠霖三次（販賣之
    時間、地點、金額，詳如附表三編號２至４所示）。其交易
    方式為：由上開購毒者撥打乙○○所持用門號「0000000000
    」、「0000000000」等行動電話門號予乙○○，聯絡交易毒
    品之數量、地點，再由乙○○自己、或委託黃冠霖前往交付
    毒品並收受價金（黃冠霖可因此換取乙○○免費提供安非他
    命吸食或免費至網咖消費之利益）。
三、乙○○另基於施用第二級毒品甲基安非他命之犯意，於九十
    八年一月三日下午十一時許，在臺南市○○路○段二一八號
    女友租屋處，以燒烤吸食其煙之方式，施用甲基安非他命一
    次。嗣經警於同年一月六日持法院核發之搜索票，至上開處
    所執行搜索，並扣得其所有行動電話二支（分別為:NOKIA牌
    門號0000000000、SONY ERICSSON牌門號0000000000，均含
    SIM卡各一枚）。復經其同意採集尿液，送驗結果呈甲基安
    非他命之代謝物陽性反應，而查獲上情。
四、案經臺灣臺南地方法院檢察署檢察官自動檢舉暨指揮內政部
    刑事警察局南部打擊犯罪中心及臺南市警察局第六分局報請
    台灣台南地方法院檢察署檢察官偵查起訴。
    理    由
甲、程序方面：
一、按被告以外之人於審判外之言詞或書面陳述，除法律有規定
    者外，不得作為證據，刑事訴訟法第一百五十九條第一項固
    有明文。惟被告以外之人於審判外之陳述，雖不符刑事訴訟
    法第一百五十九條之一至第一百五十九條之四之規定（即得
    為證據之情形），而經當事人於審判程序同意作為證據，法
    院審酌該言詞陳述或書面陳述作成時之情況，認為適當者，
    亦得為證據。當事人、代理人或辯護人於法院調查證據時，
    知有第一百五十九條第一項不得為證據之情形，而未於言詞
    辯論終結前聲明異議，視為有前項之同意；刑事訴訟法第一
    百五十九條之五定有明文。本件認定事實所引用證人之言詞
    及書面陳述證據，已經本院提示被告表示無意見，迄於言詞
    辯論終結前亦未聲明異議，揆諸前揭規定，可認為已同意作
    為證據；而本院審酌該證人等之陳述及證據資料作成時之情
    況，認為適當，亦查無其他違法取證或其他瑕疵等不實之情
    事，與本案待證事實間並具有相當之關聯性，以之為本案證
    據尚無不當，復無顯有不可信之情況，自得採為證據。
二、又證人以外之文書，如係公務員職務上製作之紀錄文書、證
    明文書；從事業務之人於業務上或通常業務過程所須製作之
    紀錄文書、證明文書；除顯有不可信之情況外，得為證據；
    又其他於可信之特別情況下所製作之文書，亦得為證據，刑
    事訴訟法第一百五十九條之四明文規定。本件所引用之文書
    資料，或係公務員職務上製作之文書，或係從事業務之人於
    業務上或通常業務過程所須製作之文書，或係其他於可信之
    特別情況下所製作之文書，其作成或取得之狀況，並無非法
    或不當取證情事，亦無顯不可信或證據力明顯過低之情形，
    復經本院於審判期日就各該證據依法進行調查、辯論，依刑
    事訴訟法第一百五十九條之四規定，自有證據能力。
乙、實體方面：
一、前揭事實欄一被告甲○○販賣附表一所示之毒品海洛因予鄭
    朝仁等人之事實，迭據被告甲○○於偵查中、原審及本院審
    理時供承不諱，且經購毒者鄭朝仁、陳信和、洪群超、陳儀
    帆、陳慶良、乙○○證述明確，並有鄭朝仁與甲○○所持用
    門號0000000000行動電話之通聯譯文、陳信和與甲○○所持
    用門號0000000000、0000000000行動電話之通聯譯文、洪群
    超與甲○○所持用門號0000000000行動電話之通聯紀錄、陳
    儀帆與甲○○所持用門號0000000000行動電話之通聯譯文、
    陳慶良與甲○○所持用門號0000000000行動電話之通聯譯文
    在卷可參，復有扣案海洛因四十六包、塑膠吸管一支、帳冊
    一本、帳冊五張、電子磅秤一台、行動電話三支（分別為LG
    牌門號0000000000、NOKIA牌門號0000000000、NOKIA牌門號
    0000000000，均含SIM卡各一枚）、夾鍊袋五包（一大四小
    ）、現金6400元等物品在卷足稽，扣案毒品海洛因四十六包
    經送請鑑定結果，確係第一級毒品海洛因無訛（合計毒品淨
    重十二．一五公克、空包裝總重十四．五八公克），有法務
    部調查局98年3月5日調科壹字第09823007390號函鑑定書在
    卷可稽（見偵查卷第二五九頁）。事證明確，被告甲○○販
    賣附表一所示之毒品海洛因犯行堪以認定。
二、前揭事實欄二被告乙○○販賣附表二、三所示之毒品海洛因
    、安非他命予周福鵬等人之事實，迭據被告乙○○於偵查中
    、原審審理時供承不諱，且經購毒者周福鵬、葉耿宏、邵裕
    明及共犯黃冠霖證述明確，並有周福鵬與乙○○所持用門號
    0000000000行動電話之通聯譯文、葉耿宏所持用門號000000
    0000行動電話與乙○○所持用門號0000000000行動電話之通
    聯譯文、邵裕明與乙○○所持用門號0000000000行動電話之
    通聯譯文、乙○○所持用門號0000000000行動電話之通聯譯
    文各一份在卷可參，復有被告乙○○所有行動電話二支（包
    括NOKIA門號0000000000、SONY ERICSSON門號0000000000，
    均含SIM卡各一枚）扣案可稽。事證明確，被告乙○○販賣
    附表二、三所示之毒品海洛因、安非他命犯行堪以認定。
三、前揭事實欄三被告乙○○施用第二級毒品事實，迭據被告乙
    ○○於偵查中、原審審理時供承不諱，且案發時經警採其尿
    液送驗結果，呈甲基安非他命陽性反應，有台南市警察局第
    六分局送驗尿液及年籍對照表暨詮昕科技股份有限公司濫用
    藥物尿液檢驗報告一份在卷可稽（見該局南市警六刑偵字第
    0116號卷第一、二十二頁）。被告乙○○施用安非他命犯行
    堪以認定。
四、被告行為後，毒品危害防制條例業於九十八年五月五日立法
    院通過修正，經總統於九十八年五月二十日公布，於同年五
    月二十二日生效（司法院98.6.29院台廳刑一字第098001464
    3號函示，應依中央法規標準法第十三條規定，自公布日起
    算至第三日起發生效力）。比較新舊法規定：(1)第四條第一
    項、第二項修正前規定：「製造、運輸、販賣第一級毒品者
    ，處死刑或無期徒刑；處無期徒刑者，得併科新臺幣一千萬
    元以下罰金。」「製造、運輸、販賣第二級毒品者，處無期
    徒刑或七年以上有期徒刑，得併科新臺幣七百萬元以下罰金
    。」修正後規定為：「製造、運輸、販賣第一級毒品者，處
    死刑或無期徒刑；處無期徒刑者，得併科新臺幣二千萬元以
    下罰金。」「製造、運輸、販賣第二級毒品者，處無期徒刑
    或七年以上有期徒刑，得併科新臺幣一千萬元以下罰金。」
    修正後乃加重罰金刑部分。此部分對被告較為不利。(2)第十
    七條修正前規定：「犯第四條第一項至第四項、第五條第一
    項至第四項前段、第六條第一項至第四項、第七條第一項至
    第四項、第八條第一第一項至第四項、第十條或第十一條第
    一項、第二項之罪，供出毒品來源，因而破獲者，得減輕其
    刑。」修正後為：「犯第四條至第八條、第十條或第十一條
    之罪，供出毒品來源，因而查獲其他正犯或共犯者，減輕或
    免除其刑。犯第四條至第八條之罪於偵查及審判中均自白者
    ，減輕其刑。」(3)法律之適用應整體綜合比較後，採最有利
    於被告之原則適用，非可割裂為之。本件經綜合比較後，本
    院認雖新法較重，然因被告於偵查及審判中均自自（減輕其
    刑），故依刑法第二條第一項但書規定，應適用修正後之新
    法較有利於被告，合先敘明。
五、論罪科刑：
(一)按海洛因、甲基安非他命係毒品危害防制條例第二條第二項
    第一款、第二款所定之第一級、第二級毒品。核被告甲○○
    所為如附表一所示販賣海洛因，及被告乙○○所為如附表二
    所示販賣海洛因，係犯毒品危害防制條例第四條第一項販賣
    第一級毒品罪。被告乙○○所為如附表三所示販賣甲基安非
    他命，係犯同條例第四條第二項販賣第二級毒品罪。被告乙
    ○○施用甲基安非他命行為，係犯同條例第十條第二項施用
    第二級毒品罪。彼二人因販賣或施用上開毒品，而分別持有
    上開毒品之低度行為，均為其販賣或施用毒品之高度行為所
    吸收，不另論罪。被告乙○○所犯如附表二編號１０之販賣第
    一級毒品罪、及所犯如附表三編號１之販賣第二級毒品罪，
    與黃宗霖間，有犯意聯絡及行為分擔，應論以共同正犯。又
    被告甲○○所犯如附表一所示二十二次販賣第一級毒品犯行
    ，犯意各別、行為互異，應予分論併罰。被告乙○○曾於九
    十五年間因施用毒品案件，經原審九十五年度訴字第八四一
    號判處有期徒刑八月、九月，定執行刑一年四月（後經減刑
    為四月、四月十五日），接續執行，於九十六年九月二十四
    日縮短刑期執行完畢，有臺灣高等法院被告前案紀錄表在卷
    可憑，於五年內故意再犯本件有期徒刑以上之上開各罪，為
    累犯，均應依刑法第四十七條第一項規定，各加重其刑（惟
    販賣第一級毒品罪之法定刑為死刑、無期徒刑部分，販賣第
    二級毒品罪之法定刑為無期徒刑部分，均依法不得加重，僅
    就罰金部分加重之）。被告乙○○所犯如附表二所示十次販
    賣第一級毒品犯行、所犯如附表三所示四次犯行販賣第二級
    毒品犯行、及施用第二級毒品犯行，犯意各別、行為互異，
    亦應分論併罰。
(二)查被告甲○○犯毒品危害防制條例第四條第一項販賣第一級
    毒品罪，業於警詢供出毒品來源，因而查獲其他正犯，業經
    證人即內政部警政署刑事警察局偵查正陳志埕於原審證述明
    確，並有內政部警政署刑事警察局98年6月5日刑偵八(二)字
    第0980072444號函暨偵訊筆錄附卷可稽（見一審卷第一二六
    、一三四至一三六頁)，應依上開條例第十七條第一項規定
    ，減輕其刑。至被告乙○○及其辯護人雖於原審辯稱：乙○
    ○亦有供出毒品來源云云，惟其所供毒品來源為甲○○及綽
    號「廟公」之人，而其中甲○○係與被告乙○○同時查獲，
    並非因被告乙○○之供述而查獲；另綽號「廟公」之人，則
    未因而查獲；至其另所供綽號「滷蛋」之人，並非其毒品來
    源，且僅查獲持有槍枝罪嫌，並無查獲毒品相關案件等情，
    亦經證人陳志埕於原審證述明確，並有內政部警政署刑事警
    察局被告乙○○之偵訊筆錄附卷可稽（見一審卷第一二四至
    一二五頁），自無法依上開條例第十七條第一項規定予以減
    刑，併此敘明。
(三)又被告二人於偵查及審判中均自白犯行，依毒品危害防制條
    例第十七條第二項規定，均減輕其刑。被告乙○○先加後減
    ，被告甲○○部分則遞減之。
(五)按毒品危害防制條例第四條第一項規定：「販賣第一級毒品
    者，處死刑或無期徒刑；處無期徒刑者，得併科新臺幣二千
    萬元以下罰金」，然同為販賣第一級毒品之人，其原因動機
    不一，犯罪情節未必盡同，或有大盤毒梟者，亦有中、小盤
    之分，甚或僅止於吸毒者友儕間為求互通有無之有償轉讓者
    亦有之，其販賣行為所造成危害社會之程度自屬有異，法律
    科處此類犯罪，所設之法定最低本刑卻同為「無期徒刑，得
    併科新臺幣二千萬元以下罰金」，不可謂不重。本件被告二
    人雖有販賣第一級毒品之情，惟被告等販賣之對象、所得均
    不多，誠屬下游之販毒者，其犯罪情節當非與大盤毒梟者可
    資等同並論，惟所觸犯法定本刑係死刑、無期徒刑之重罪，
    誠屬情輕法重，倘依毒品危害防制條例第四條第一項之規定
    ，就被告所犯販賣第一級毒品海洛因之犯行，論處法定最低
    本刑，實嫌過重，是以，被告二人販賣第一級毒品之犯行，
    衡情尚有可憫恕之處，乃依刑法第五十九條規定，就被告王
    信所犯如附表一所示及被告乙○○所犯如附表二所示販賣第
    一級毒品海洛因部分，均酌量減輕其法定刑。其中被告甲○
    ○部分，依法遞減其刑；被告乙○○部分，先加後遞減其刑
    。
六、原審予被告論罪科刑，固非無見。惟原判決對於被告二人販
    賣毒品部分，適用修正前之毒品危害防制條例第四條規定；
    但對被告在偵審中自白犯行，得減輕刑度部分，郤適用修正
    後之毒品危害防制條例第十七條規定，割裂立法者對於毒品
    防制之配套立法，洵有違誤；又原判決於主文對於扣案海洛
    因僅與其他扣案物品宣告沒收，未予諭知銷燬，於理由欄則
    宣告沒收銷燬，有主文與理由不一致之不當；另被告乙○○
    就所犯如附表二編號１０之販賣第一級毒品罪、及所犯如附表
    三編號１之販賣第二級毒品罪，與黃宗霖間為共同被告，原
    判決對該販賣所得，未予諭知連帶沒收，亦有欠妥。公訴人
    上訴指摘原判決割裂修正前、後之毒品危害防制條例適用不
    當，為有理由；上訴意旨指摘原判決關於被告二人定執行刑
    太輕，則為無理由。被告乙○○上訴指摘原判決量刑過重，
    亦無足取。但原判決既有可議，自屬無法維持，應由本院撤
    銷改判之。
七、爰審酌被告二人前科素行、智識程度、生活狀況，販賣海洛
    因、安非他命等毒品，戕害國民身心健康，破壞社會治安，
    販賣毒品之期間、獲利，及犯後均坦承犯行，具悔意之犯後
    態度等一切情狀，量處被告甲○○所犯如附表一所示之販賣
    第一級毒品，貳拾貳罪，各處有期徒刑肆年。因其所犯為單
    一販賣第一級毒品行為，定其應執行刑為有期徒刑六年。量
    處被告乙○○所犯如附表二所示之販賣第一級毒品拾罪，各
    處有期徒刑捌年。又所犯如附表三所示之販賣第二級毒品肆
    罪，各處有期徒刑肆年。又施用第二級毒品壹罪處有期徒刑
    肆月。因其所犯為單一販賣第一級或第二級毒品行為，定其
    應執行有期徒刑拾年。扣案第一級毒品海洛因四十六包（驗
    後淨重十二．一五公克），為毒品，依毒品危害防制條例第
    十八條第一項前段規定沒收銷燬之。外包裝（總重十四．五
    八公克），用於包裹毒品，防其裸露、潮濕，便於攜帶販賣
    ，係供販賣毒品所用之物，應依毒品危害防制條例第十九條
    第一項之規定宣告沒收之。扣案之塑膠吸管一支、帳冊一本
    、帳冊五張、電子磅秤一台、行動電話三支（包括門號0000
    000000、門號0000000000、門號0000000000，均含SIM 卡各
    一枚）、夾鍊袋五包（一大四小），及其所有未經扣案門號
    0000000000、0000000000之行動電話
    二支（含SIM 卡各一枚，雖該電話門號已停用，且均未扣案
    ，但均不能證明業已滅失，故併予沒收）等物，均係被告甲
    ○○所有供聯絡販毒用之電話及供販賣第一級毒品所用之物
    ，亦應依毒品危害防制條例第十九條第一項規定沒收；上開
    未經扣案之行動電話，如全部或一部不能沒收時，應追徵其
    價額。被告乙○○所有扣案之行動電話二支（包括NOKIA門
    號0000000000、SONY ERICSSON門號0000000000，均含SIM卡
    各一枚），係被告乙○○所有供聯絡販賣如附表二、三所示
    毒品所用之物，均應依毒品危害防制條例第十九條第一項規
    定沒收。被告甲○○販賣第一級毒品海洛因所得合計二十四
    萬二千元，及被告乙○○販賣第一級毒品所得合計一萬四千
    四百元、販賣第二級毒品所得合計一萬六千元（二者合計三
    萬零四百元），均應予沒收（其中附表二編號１０所得三千五
    百元；附表三編號１所得一千元，應與黃冠霖連帶沒收），
    如全部或一部不能沒收時，應以其財產抵償之。至被告甲○
    ○所有扣案之現金16400元，據被告甲○○於警詢陳稱，乃
    其賭博所得之財物，與本件犯行無關；另其餘扣案之物，亦
    均與本罪無關，且既非違禁物，亦非本件被告所有供本件販
    毒所用或施用毒品所有之物，均不予宣告沒收，併此敘明。
八、被告乙○○經合法傳喚，無正當理由不到庭，不待其陳述逕
    行判決。
據上論斷，應依刑事訴訟法第三百六十九條第一項前段、第三百
六十四條、第二百九十九條第一項前段、第三百七十一條，毒品
危害防制條例第四條第一項、第四條第二項、第十條第二項、第
十七條、第十八條第一項、第十九條第一項，刑法第二條第一項
、第十一條、第二十八條、第四十七條、第五十一條第五款、第
五十九條，判決如主文。
本案經檢察官郭珍妮到庭執行職務。
中    華    民    國    98    年    12    月    2     日
                  刑事第一庭審判長法官  黃  崑  宗
                                  法官  王  明  宏
                                  法官  蔡  長  林
以上正本證明與原本無異。
販賣第一級毒品罪、販賣第二級毒品罪部分，如不服本判決應於
收受送達後10日內向本院提出上訴書狀，其未敘述上訴理由者，
並得於提起上訴後10日內向本院補提理由書（均須按他造當事人
之人數附繕本）「切勿逕送上級法院」。
施用第二級毒品罪部分，不得上訴。
                                書記官  李  培  薇
中    華    民    國    98    年    12    月    3     日
附錄本案論罪科刑法條全文：
毒品危害防制條例第四條第一項、第二項：
  製造、運輸、販賣第一級毒品者，處死刑或無期徒刑；處無期
徒刑者，得併科新臺幣一千萬元以下罰金。
  製造、運輸、販賣第二級毒品者，處無期徒刑或七年以上有期
徒刑，得併科新臺幣七百萬元以下罰金。
毒品危害防制條例第十條第二項：
  施用第二級毒品者，處三年以下有期徒刑。
附表一：（被告甲○○販賣第一級毒品海洛因部分）
┌──┬─┬──────┬─────────┬───────┐
│編號│購│    時間    │地點              │  金額        │
│    │毒│            │                  │（新臺幣）    │
│    │者│            │                  │              │
├──┼─┼──────┼─────────┼───────┤
│ １ │鄭│ 97/9/29  │證人位於臺南市北成│2000元        │
│    │朝│            │路128巷住處之附近 │              │
│    │仁│            │公園              │              │
│    │  ├──────┼─────────┼───────┤
│    │  │ 97/11/10 │同上              │3000元        │
│    │  ├──────┼─────────┼───────┤
│    │  │ 97/11/19 │同上              │2000元        │
│    │  ├──────┼─────────┼───────┤
│    │  │ 97/11/22 │臺南縣永康市○○路│3000元        │
│    │  │            │家樂福超市        │              │
├──┼─┼──────┼─────────┼───────┤
│ ２ │陳│ 97/8/22  │臺南市○○路橋下  │2000元        │
│    │信├──────┼─────────┼───────┤
│    │和│ 97/8/23  │陳信和住處        │1000          │
│    │  ├──────┼─────────┼───────┤
│    │  │ 97/12/17 │同上              │1000元        │
├──┼─┼──────┼─────────┼───────┤
│ ３ │洪│  97/9/24 │洪群超位於臺南市海│3000元        │
│    │群│            │佃路住處附近路旁  │              │
│    │超├──────┼─────────┼───────┤
│    │  │  97/9/25 │同上              │3000元        │
│    │  ├──────┼─────────┼───────┤
│    │  │  97/10/1 │同上              │2000元        │
│    │  ├──────┼─────────┼───────┤
│    │  │  97/10/2 │同上              │4000元        │
│    │  ├──────┼─────────┼───────┤
│    │  │  97/10/8 │同上              │3000元        │
│    │  ├──────┼─────────┼───────┤
│    │  │  97/10/9 │同上              │1000元        │
│    │  ├──────┼─────────┼───────┤
│    │  │  97/10/10│同上              │2000元        │
│    │  ├──────┼─────────┼───────┤
│    │  │  97/10/11│同上              │2000元        │
│    │  ├──────┼─────────┼───────┤
│    │  │  97/10/12│同上              │2000元        │
├──┼─┼──────┼─────────┼───────┤
│ ４ │陳│ 97/11/23 │仁德鄉金佰億遊藝場│1000元        │
│    │儀│            │外                │              │
│    │帆├──────┼─────────┼───────┤
│    │  │ 97/11/24 │同上              │1000元        │
│    │  │   或25     │                  │              │
├──┼─┼──────┼─────────┼───────┤
│ ５ │陳│ 97/11/20 │臺南市○○路陸橋上│2000元        │
│    │慶│            │                  │              │
│    │良├──────┼─────────┼───────┤
│    │  │ 97/11/22 │臺南市體育公園附近│1000元        │
│    │  │            │之黑輪攤          │              │
│    │  ├──────┼─────────┼───────┤
│    │  │ 97/11/24 │臺南市○○路與中華│2000元        │
│    │  │            │東路交叉口附近    │              │
├──┼─┼──────┼─────────┼───────┤
│ ６ │沈│自97年8月間 │臺南縣永康市○○路│2～3兩，價值約│
│    │宗│至12月初某時│家樂福超市        │20萬元        │
│    │賢│（一次）    │                  │              │
├──┴─┴──────┴─────────┴───────┤
│註: 販賣第一級毒品共22罪，合計所得共新台幣24萬3千元。     │
└─────────────────────────────┘
附表二：(被告乙○○販賣第一級毒品海洛因部分)
┌──┬───┬───┬────┬───────┬───┬──────┐
│編號│行為人│購毒者│時間    │地點          │金額  │備  註      │
│    │      │      │        │              │新台幣│            │
├──┼───┼───┼────┼───────┼───┼──────┤
│ １ │乙○○│周福鵬│97/11/14│台南市○○路與│      │            │
│    │      │      │        │成功路口      │1000元│            │
├──┼───┼───┼────┼───────┼───┼──────┤
│ ２ │乙○○│周福鵬│97/11/25│台南市中國城戲│      │            │
│    │      │      │        │院附近        │1000元│            │
├──┼───┼───┼────┼───────┼───┼──────┤
│ ３ │乙○○│周福鵬│98/1/4  │台南市中國城戲│      │            │
│    │      │      │        │院附近        │1000元│            │
├──┼───┼───┼────┼───────┼───┼──────┤
│ ４ │乙○○│葉耿宏│97/11/23│葉耿宏位於台南│      │            │
│    │      │      │        │市○○街住處  │1000元│            │
├──┼───┼───┼────┼───────┼───┼──────┤
│ ５ │乙○○│葉耿宏│98/1/5  │台南市○○路協│      │            │
│    │      │      │        │進國小對面    │1000元│            │
├──┼───┼───┼────┼───────┼───┼──────┤
│ ６ │乙○○│邵裕明│97/11/14│台南市文賢國中│      │            │
│    │      │      │        │              │900元 │            │
├──┼───┼───┼────┼───────┼───┼──────┤
│ ７ │乙○○│邵裕明│97/11/15│不詳          │      │            │
│    │      │      │        │              │1000元│            │
├──┼───┼───┼────┼───────┼───┼──────┤
│ ８ │乙○○│王昶富│97/11/20│台南市○○路某│      │            │
│    │      │      │        │巷內          │1000元│            │
├──┼───┼───┼────┼───────┼───┼──────┤
│ ９ │乙○○│陳志豪│97/11/16│台南市○○路賓│      │            │
│    │      │      │        │士KTV旁加油站 │3000元│            │
├──┼───┼───┼────┼───────┼───┼──────┤
│ １０ │乙○○│綽號「│97/11/23│台南市○○路活│      │由乙○○指示│
│    │黃冠霖│寶哥」│        │動中心        │3500元│黃冠霖將海洛│
│    │      │之男子│        │              │      │因持往左列地│
│    │      │      │        │              │      │點，交付予綽│
│    │      │      │        │              │      │號「寶哥」（│
│    │      │      │        │              │      │0000000000）│
│    │      │      │        │              │      │之人（乙○○│
│    │      │      │        │              │      │與黃冠霖共同│
│    │      │      │        │              │      │販賣）      │
├──┴───┴───┴────┴───────┴───┴──────┤
│註: 販賣第一級毒品共10罪，合計所得共新台幣1萬4千4百元               │
└──────────────────────────────────┘
附表三：被告乙○○販賣第二級毒品甲基安非他命部分
┌──┬───┬───┬────┬───────┬───┬──────┐
│編號│行為人│購毒者│時間    │地點          │金額  │備  註      │
│    │      │      │        │              │新台幣│            │
├──┼───┼───┼────┼───────┼───┼──────┤
│ １ │乙○○│綽號「│97/11/20│台南市○○○路│1000元│由綽號「檸檬│
│    │黃冠霖│檸檬」│        │之「可樂娜」  │      │」之成年男子│
│    │      │之成年│        │KTV           │      │向黃冠霖約定│
│    │      │男子  │        │              │      │購買甲基安非│
│    │      │      │        │              │      │他命1000元，│
│    │      │      │        │              │      │再由黃冠霖向│
│    │      │      │        │              │      │乙○○取貨後│
│    │      │      │        │              │      │，前往交付予│
│    │      │      │        │              │      │「檸檬」（沈│
│    │      │      │        │              │      │宗賢與黃冠霖│
│    │      │      │        │              │      │共同販賣）  │
├──┼───┼───┼────┼───────┼───┼──────┤
│ ２ │乙○○│黃冠霖│97年7、8│不詳          │      │            │
│    │      │      │月起至9 │              │5000元│            │
│    │      │      │月份間  │              │      │            │
├──┼───┼───┼────┼───────┼───┼──────┤
│ ３ │乙○○│黃冠霖│97年7、8│不詳          │      │            │
│    │      │      │月起至9 │              │5000元│            │
│    │      │      │月份間  │              │      │            │
├──┼───┼───┼────┼───────┼───┼──────┤
│ ４ │乙○○│黃冠霖│97年7、8│不詳          │      │            │
│    │      │      │月起至9 │              │5000元│            │
│    │      │      │月份間  │              │      │            │
├──┴───┴───┴────┴───────┴───┴──────┤
│註: 販賣第二級毒品共4罪，合計所得共新台幣1萬6千元。                 │
└──────────────────────────────────┘

司法院資訊處製作；財團法人民間司法改革基金會備份。
